【裁判字號】    99,簡上,237
【裁判日期】    991208
【裁判案由】    給付租金等
【裁判全文】
臺灣臺中地方法院民事判決  99年度簡上字第237號
上  訴  人  宏總加州大樓管理委員會
法定代理人  劉明忠
訴訟代理人  黃鼎鈞律師
訴訟代理人  陳銘傑律師
被上訴人    傅沛程即傅琳義
上列當事人間請求給付租金事件，上訴人對於中華民國99年6月
29日本院台中簡易庭99年度中簡字第918號第一審判決提起上訴，
本院於99年12月1日言詞辯論終結，判決如下：
    主    文
原判決廢棄。
被上訴人應給付上訴人新台幣拾貳萬伍千捌百元。
第一審訴訟費用新台幣壹千參百參拾元及第二審訴訟費用新台幣
貳千玖百玖拾伍元，均由被上訴人負擔。
    事實及理由
一、本件上訴人主張：被上訴人為宏總加州大樓社區住戶，自民
    國93年1月起租用大樓地下二樓編號4號之機械式停車位，每
    月應付租金新台幣(下同)1千5百元、清潔費2百元。其自租
    用迄今均未繳付，至99年2月止，共74個月，欠繳租金、清
    潔費計12萬5千8百元，求為命被上訴人如數給付之判決。
二、被上訴人則以：伊承租系爭停車位時，與當時之管委會總幹
    事或管理員約定租期10年，每月租金1千元，伊已於93年間
    分4次繳清全部租金共12萬元等語，資為抗辯。
三、上訴人主張被上訴人自93年1月起租用系爭停車位，為被上
    訴人所不爭，自屬真實。被上訴人抗辯：伊已付清系爭停車
    位10年之租金云云，為上訴人所否認，被上訴人就此有利於
    己之事實，自應負舉證責任。其雖提出93年1月19日停車入
    口管制遙控器購買收據及上訴人出具之證明單、93年4月4日
    之繳款收據為證，但查該93年1月19日收據僅足證明被上訴
    人曾購買該遙控器而已，尚不能證明其已付清系爭租金。而
    該證明單係上訴人為查明被上訴人之繳費情形，被上訴人提
    出停車位收據正本4張，交付上訴人查核，由上訴人出具予
    被上訴人為憑。依其所載內容，僅可證明被上訴人曾將繳費
    收據4張交付上訴人查核。被上訴人稱：伊係於93年間分4次
    繳付停車費，每次繳3萬元，提出93年4月4日最後一次繳付
    停車費之收據影本為證，該收據之正本依上開證明單所載已
    交付管委會查核。查系爭收據為萬安保全公司以電腦列印之
    格式，於收款人欄僅簽有一「蔡」字，證人即萬安保全公司
    督察長潘寄台證稱：該公司於93年3月31日終止宏總加州大
    樓之管理工作，不可能於93年4月4日開立該收據等語。上訴
    人並否認該收據之真正，被上訴人不能說明該收據係由何人
    所開立，及證明其為真正，尚不足為其有利之認定。參諸上
    訴人提出之財務收支報表、管理費明細等件，均無被上訴人
    繳付系爭停車費之記載。證人劉虹里於93年間擔任宏總加州
    大樓管理委員會之財務委員，其證稱：系爭大樓機械停車位
    每月之租金為1千5百元、清潔費2百元，共1千7百元，該大
    樓區分所有權人會議或管委會均不可能一次將停車位出租10
    年，停車費亦無折扣等語。系爭大樓別無其他住戶以每月1
    千元之租金一次租用停車位10年，並繳足10年期租金之情形
    。被上訴人所辯上情，有悖常情，復未能提出確切事證以證
    明之，不足採信。從而，上訴人請求被上訴人給付自93年1
    月起至99年2月止，共74個月之租金及清潔費計12萬5千8百
    元，洵屬正當，應予准許。原審為上訴人敗訴之判決，尚有
    未洽。上訴論旨，指摘原判決不當，求予廢棄，為有理由。
四、據上論結，本件上訴為有理由。依民事訴訟法第436條之1第
    3項、第450條、第78條，判決如主文。
中    華    民    國    99    年    12    月    8     日
                  民事第六庭  審判長法  官  李彥文
                                    法  官  黃文進
                                    法  官  黃佳琪
正本係照原本作成。
不得上訴。
中    華    民    國    99    年    12    月    8     日
                                    書記官  李秋瓊

司法院資訊處製作；財團法人民間司法改革基金會備份。
